# 同一控制合并

提问人：stoneinsea 时间：2019-05-23 15:35:19
请教陈版：某拟 IPO 企业甲，甲企业的实际控制人为自然人，该自然人控制的另一公司 A 公司，A 公司以持有的两家子公司 B、C 的 100%股权出资甲企业，
股权变更后，A公司为甲企业大股东，B、C 为甲企业两家全资子公司。
问题：站在甲企业角度，合并 B、C 时，是否属于同一控制下企业合并，谢谢！

回答人：chenyiwei
站在甲企业角度，合并 B、C时，属于同一控制下企业合并。即各方同受自然人甲控制，且控制系非暂时性的。